【裁判字號】    98,交聲,1586
【裁判日期】    981215
【裁判案由】    聲明異議
【裁判全文】
臺灣彰化地方法院交通事件裁定        98年度交聲字第1586號
原處分機關  交通部公路總局臺中區監理所彰化監理站
即移送機關
異  議  人  甲○○
即受處分人
上列異議人即受處分人因違反道路交通管理處罰條例案件，對於
交通部公路總局臺中區監理所彰化監理站民國98年10月22日所為
之處分（原處分案號：彰監四字第裁64—I00000000 號），聲明
異議，本院裁定如下：
    主  文
異議駁回。
    理  由
一、原處分意旨略以：本件異議人即受處分人甲○○於民國98年
    5 月25日下午11時50分許，駕駛其所有之車牌號碼2R－8816
    號自小客車，行經彰化縣大村鄉臺一線200 公里處，因「汽
    車駕駛人行車速度，超過規定之最高時速未滿20公里」之違
    規事實，經彰化縣警察局交通隊依違反道路交通管理處罰條
    例第40條之規定，以彰警交字第I00000000 號違反道路交通
    事件逕行舉發，並於98年10月22日以彰監四字第裁64－I000
    00000 號裁決書，裁處罰鍰新臺幣（下同）2200元，及依同
    條例第63條第1 項記違規點數1 點，於法應無不合等語。
二、異議意旨略以：異議人確有於上揭時間駕駛該車行經違規地
    點，但並未超速，舉發員警只有以無拍照功能之手持式測速
    器提出超速之數據，但沒有超速時之照片，不能證明係伊違
    規，爰依法聲明異議，請求撤銷原處分云云。
三、按汽車駕駛人，行車速度，超過規定之最高時速，或低於規
    定之最低時速，除有第43條第1 項第2 款情形外，處1200元
    以上2400元以下罰鍰；汽車駕駛人有第40條情形，除依原規
    定條款處罰鍰外，並予記違規點數1 點，道路交通管理處罰
    條例第40條、第63條第1 項第1 款分別定有明文。
四、經查：
    （一）本件異議人於前開時、地，駕駛其所有車牌號碼2R－
          8816號自小客車，行經彰化縣大村鄉臺一線200 公里
          處，因「汽車駕駛人行車速度，超過規定之最高時速
          未滿20公里」之違規事實，經彰化縣警察局交通隊依
          違反道路交通管理處罰條例第40條之規定，以彰警交
          字第I00000000 號違反道路交通事件逕行舉發，並於
          98年10月22日以彰監四字第裁64－I00000000 號裁決
          書裁處等情，此有上開舉發違反道路交通管理事件通
          知單及交通部公路總局臺中區監理所彰化監理站違反
          道路交通管理事件裁決書各1 紙在卷可稽。
    （二）查異議人固不爭執確於上揭時間，駕駛汽車行經違規
          地點等情，然矢口否認有何超過規定速限之行為，並
          以前詞置辯。惟證人即舉發員警謝涵於本院審理時具
          結證稱：「伊於本件舉發違規當天，係與另一名員警
          陳柏宏在彰化縣大村鄉臺一線200 公里路段處執行取
          締超速勤務，因為當天已經是深夜時段，車流量不多
          ，伊當場發現一懸掛車牌號碼2R－8816號自小客車相
          較於其他車輛有車速較快情形，遂以手持式紅外線測
          速儀瞄準其行車測速，因為紅外線測速儀1 次只能瞄
          準、鎖定單一車輛，並且在0.3 秒的時間便能偵測到
          速度，所以能很精確地針對違規行為人所駕駛車輛測
          速，經測得該車時速為84公里，超過該路段最高速限
          時速70公里，遂當場將異議人攔停，並將測速儀上數
          據予異議人確認，並依法拍照舉發。」等語明確（見
          本院98年11月26日訊問筆錄），並有違規舉發照片2
          張及舉發過程錄音光碟1 份在卷可憑。矧證人謝涵僅
          係執勤員警，其與異議人間不僅未有任何嫌隙，並係
          毫不相識之人，且目睹及舉發受處分人之上開違規情
          事，又其執行公務本身受行政懲處責任之監督，到庭
          具結作證更以刑罰擔保其真實性，殊無甘冒行政懲處
          及刑法偽證罪責任，而刻意誣陷受處分人之必要，又
          為維持交通秩序，依法執行勤務，立場自應客觀公正
          ，乃屬至明之理，此外復有手持式紅外線測速器測得
          異議人駕駛上開自小客車時速之照片2 張可資佐證，
          是證人前開證詞應與事實相符，堪可採信。故受處分
          人於上揭時、地駕駛上開自小客車，經員警以手持式
          雷射測速儀測得時速為84公里，超速14公里，其顯已
          超過該路段最高速限時速70公里範圍，其確有上揭超
          過速限行駛之違規行為甚明。
    （三）綜上所述，異議人於上揭時、地之違規行為事證明確
          ，其既無法提出其他證據使人對上開違規事證產生合
          理懷疑，自難以其空言否認而推翻前開以科學方法嚴
          格取得之證據。從而，本案事證明確，異議人上開所
          辯，均係事後卸責之詞，不足採信。原處分機關依道
          路交通管理處罰條例第40條、第63條第1 項第1 款之
          規定，裁處受處分人罰鍰2200元，並記違規點數1 點
          ，核無違誤，本件異議人之異議為無理由，應予駁回
          。
據上論斷，應依道路交通案件處理辦法第19條，裁定如主文。
中    華    民    國    98    年    12    月    15    日
                  交通法庭            法  官  胡宜如
以上正本證明與原本無異。
如不服本裁定，應於裁定送達後五日內向本院提出抗告狀(須附
繕本 )。
中    華    民    國    98    年    12    月    15    日
                                      書記官  林淑文


司法院資訊處製作；財團法人民間司法改革基金會備份。
